Yuruady J. Noguera C.

Ingeniero en Informática, Scrum Master, 37 años

Especialista de Proyectos con 12 años de trayectoria enfocada en empresas de Educación y Telecomunicaciones en áreas como Dirección de TI y Dirección de Análisis Institucional. Liderando e Implementando proyectos.

Mi objetivo profesional como Jefe de Proyectos, es continuar aplicando estrategias en la planificación, ejecución y control del portafolio de proyectos. Impulsando el avance de este mediante la toma de decisiones tendentes a la consecución de los objetivos.



Experiencia Laboral

De Ene 2018 a Jun 2019

Instituto de Educación Superior - IACC Dirección TI

Actividad

Responsable de mantener portafolio de proyectos documentado, minimizando las desviaciones de lo planificado en tiempo y costos. Mitigación de riesgos. Trato directo con Proveedores.

Logros

- ✓ Gestión y control de proyectos, desde fase inicial hasta Go Live.
- ✓ Reingenieria del Sitio Web Institucional.
- ✓ Implementación de CRM para las unidades de Admisión, Servicios y Titulados.
- ✓ Proveer a la institución previa investigación y análisis de las siguientes herramientas: Sharepoint - Gestor Documental y Colaborativo, Herramienta Business Intelligence Power BI.
- ✓ Aplicación del marco de trabajo ágil Scrum, para gestionar proyecto Modelo Predictivos, asociados a la permanencia de estudiantes en la institución.
- ✓ Participar como Auditor Internos en proceso de Auditorias ISO 9001:2015 para el Sistema de Gestión de Calidad.
- ✓ Capacitar e Implementar Gestión del Cambio al universo de empleados, encargados de la operación de cada sistema.

De Nov 2016 a Ene 2018

Instituto de Educación Superior – IACC Dirección de Análisis Institucional

Actividad

Encargada de levantar, analizar y ejecutar procesos para generar indicadores de gestión en base a la inteligencia de negocios.

Logros

- ✓ Documentar procesos de la Dirección Análisis Institucional.
- ✓ Encargada de crear, administrar y disponer instancia de BD (Espejo de Producción), a fin de realizar extracción y transformación de datos para generar informes de gestión.
- ✓ Disponer e implementar nuevas herramientas tecnológicas, facilitando la extracción y generación de datos a traves de Power BI y SQL Server.
- ✓ Manejo de base de datos SQL SERVER 2008. Integración de tablas, desarrollo de query, generación de reportes diarios, semanales y mensuales.

De Dic 2006 a Jul. 2016

Telecomunicaciones Movilnet C.A. Dirección de Integración y Desarrollo de Apps

Actividad

Amplio conocimiento en la lógica de negocio en TELCO, canalizando requerimientos de usuarios a través de CRM que permite identificar si es factible o no la generación de información a través de los datos. Manejo de indicadores. Gestión de Proyectos. Generación de reportes. Monitoreo de archivos diarios, semanales y mensuales.

Logros

- √ Reingenieria del Portal de Atención al Cliente Call Center *611, canal de atención para los clientes prepago y postpago.
- ✓ Desarrollo de procesos automáticos en SQL Oracle con periocidad diaria, semanal y
- ✓ Análisis de factibilidad a los requerimientos solicitados a traves del CRM Oracle Business Intelligence, para generar archivos planos.



Contacto

Rut

25.588.625-8

Correo Electrónico

yuruadynoguerac@gmail.com

Teléfono

+56 9 64931645

Dirección

Av. Francisco Bilbao 2284,

Dpto 46



Jobomas

LinkedIn

Linkedin.com/in/yuruadynoguerac



- Proactiva en gestionar de proyectos.
- Capacidad en Analizar de Datos.
- Empatía para Trabajar en Equipo.
- Comunicación Asertiva.
- Comprometida con la calidad del servicio.
- Motivada a participar en nuevos desafíos.

> Formación Académica

2010 -2015

Universidad Alejandro de Humboltd

Ingeniero en Informática Caracas - Venezuela

1999 -2003

Instituto Universitario Nuevas Profesiones

T.S.U en Computación Caracas - Venezuela

Certificación

Ago 2018

Be Most - Certiprof

Scrum Master Professional Certificate (SMPC) Licencia 27702672

Ago 2018

Be Most - Certiprof

Scrum Foundation Professional Certificate (SFPC) Licencia 27700189

Referencias Profesionales y Personales

Alcides Figueroa Rondón

Ingeniero en Informático — Oracle alcides.f.figueroa@gmail.com — 9 44979554

Ingrid Ruiz Becerra

Ingeniero en Sistemas – Telefónica

autreon@gmail.com - 9 34817445

Conocimientos Informáticos

Scrum Master

100%

Software JIRA

100%

Software Trello

100%

Microsoft Office

100%

CRM

100%

BIZAGI

100%

Sharepoint

100%

BD Oracle

100%

Microsoft Power BI

100%

Idiomas

Inglés